臺灣苗栗地方法院民事判決　　　　　　　94年度簡上字第56號
上　訴　人　甲○○
被　上訴人　乙○○
上列當事人間請求侵權行為損害賠償事件，上訴人對於民國94年
9 月28日本院苗栗簡易庭94年度苗簡字第444 號第1 審判決提起
上訴，本院於民國94年11月28日言詞辯論終結，判決如下：
    主  文
上訴駁回。
第二審訴訟費用由上訴人負擔。
    事實及理由
一、上訴人起訴主張：被上訴人於民國86年6 月1 日15時10分許
    ，在苗栗縣苗栗市省道台13線北向31公里處，因酒醉駕車及
    超越雙黃線，撞及上訴人之妹曾美蓉所有之車牌號碼：ＵＷ
    －3407號自小客車（下稱系爭自小客車），致該車受有毀損
    ，嗣被上訴人出具承諾書，承諾願將系爭自小客車修復至上
    訴人滿意為止，上訴人遂將車交與被告，由被上訴人覓妥汽
    車修復廠處理車輛之修復事宜，詎其後上訴人屢向被上訴人
    詢問系爭自小客車之修復進度如何，被上訴人均置若罔聞，
    始終未見系爭自小客車修復完成，又系爭自小客車已被註銷
    ，有交通部公路總局新竹區監理所苗栗監理站函可證，且該
    車經折舊後價值約新台幣（下同）20萬元，被上訴人未將車
    交還，致其受有20萬元之損害，為此爰依侵權行為之法律關
    係，請求被上訴人賠償損害等語。
二、被上訴人則以：系爭自小客車為訴外人曾美蓉所有，曾美蓉
    曾就車輛損害及返還車輛對被上訴人提起訴訟，分別經本院
    以91年度小上字第4 號、臺灣高等法院臺中分院89年度上字
    第310 號判決駁回其訴而確定。再者，上訴人並非系爭自小
    客車之所有權人，應無權利受到侵害，且本件發生車禍時間
    為86年6 月1 日，迄今方請求業已罹於時效等語，資為抗辯
    。
三、本件原審對於上訴人之請求，判決上訴人全部敗訴，上訴人
    不服，提起上訴，並聲明：(一)原判決廢棄。(二)被上訴人應給
    付上訴人20萬元，及自起訴狀繕本送達被上訴人之翌日起至
    清償日止，按週年利率百分之五計算之利息。被上訴人則聲
    明：上訴駁回。
四、兩造不爭執之事實：
  (一)被上訴人於86年6 月1 日15時10分許，在苗栗縣苗栗市省道
    台13線北向31公里處，因酒醉駕車及超越雙黃線致撞及系爭
    自小客車，並因而致系爭自小客車受有損壞。
  (二)系爭自小客車車主為曾美蓉。
五、經本院協同兩造整理並簡化本件之爭點為：(1)上訴人是否因
    系爭自小客車受有損壞而有財產上之損害？(2)如(1)成立，該
    損害賠償請求權是否已罹於時效？茲悉述如下：
  (一)按因故意或過失，不法侵害他人之權利者，負損害賠償責任
    ；不法毀損他人之物者，被害人得請求賠償其物因毀損所減
    少之價額，民法第184 條第1 項、第196 條分別定有明文，
    是以一物因他人不法之侵害而有所毀損者，該物之所有權人
    因物之價額有所減損，受有財產上之損害，方為該侵權行為
    事件之被害人，而得依前開規定向加害人請求損害賠償。
  (二)本件上訴人之請求，無非以：系爭自小客車因遭被上訴人撞
    擊致受有毀損，其後被上訴人復未將該車交還，該車經折舊
    後價值約20萬元，故其受有20萬元之損害等語，為其論據，
    惟查：系爭自小客車所有權人為曾美蓉，而非上訴人，此為
    兩造所不爭執，依上說明，得因系爭自小客車受有損害而有
    所主張者，應僅限於該車之所有權人即曾美蓉，並不包括上
    訴人，是上訴人所稱其因系爭自小客車受有損壞而有20萬元
    之損害等語，自難憑採。
  (三)況縱認上訴人確因系爭自小客車受有損壞而受有損害，然依
    民法第197 條第1 項前段規定，因侵權行為所生之損害賠償
    請求權，自請求權人知有損害及賠償義務人時起，2 年間不
    行使而消滅，本件事故係發生於86年6 月1 日，於事故發生
    未久後，兩造即簽立承諾書，有承諾書1 紙在卷可憑，足見
    上訴人當時已知有損害及賠償義務人，惟上訴人遲至94年間
    始為請求並提起本訴，復經被上訴人提出時效抗辯，從而本
    件上訴人之請求應無理由。
六、綜上，上訴人既未能證明其因系爭自小客車受損而受有損害
    ，其本於侵權行為之法律關係，請求被上訴人應給付20萬元
    ，及自起訴狀繕本送達被上訴人之翌日起至清償日止，按週
    年利率百分之五計算之利息，自屬無據，原審為上訴人敗訴
    之判決，核無不合，上訴論旨，猶執前詞，指摘原判決不當
    ，求予廢棄改判，為無理由，應予駁回。
七、本件事證已臻明確，兩造其餘攻擊防禦方法，業經審酌，核
    與本件判決結果無影響，爰不逐一論述，併此敘明。
八、據上論結，本件上訴為無理由，依民事訴訟法第436 條之1
    第3 項、第449 條第1 項、第78條，判決如主文。
中　　華　　民　　國　　94　　年　　12　　月　　12　　日
                  民事庭審判長法  官　張 淑 芬
                              法　官　黃 佩 韻
                              法　官　張 文 毓
以上正本證明與原本無異。
不得上訴。
                              書記官  黎 東 成
中　　華　　民　　國　　94　　年　　12　　月　　12　　日
